【裁判字號】    97,財管,30
【裁判日期】    970731
【裁判案由】    指定遺產管理人
【裁判全文】
臺灣屏東地方法院民事裁定              97年度財管字第30號
聲  請  人  甲○○
上列聲請人聲請選任被繼承人乙○○遺產管理人事件，本院裁定
如下：
    主  文
選任黃政雄律師為被繼承人乙○○（男，民國三十二年十二月十
四日出生，身分證統一編號：Ｚ000000000號，最後住
所地為屏東縣恆春鎮○○里○○路一０二號，民國九十四年九月
四日死亡）之遺產管理人。
聲請程序費用新臺幣壹仟元由被繼承人乙○○之遺產負擔。
    理  由
一、聲請意旨略以：聲請人甲○○與被繼承人乙○○共有坐落屏
    東縣東港鎮○○段450 地號土地，嗣乙○○已於民國94年9
    月4 日死亡且其全部法定繼承人亦皆已死亡，親屬會議復未
    於繼承開始後一個月內選定遺產管理人。聲請人與乙○○共
    有前開土地，係利害關係人，為此聲請選任乙○○之遺產管
    理人等語。
二、按繼承開始時，繼承人有無不明者，而無親屬會議，或親屬
    會議未於1 個月內選定遺產管理人者，利害關係人得聲請法
    院選任遺產管理人，並由法院依公示催告程序，定6 個月以
    上之期限，公告繼承人，命於期限內承認繼承，民法第1177
    條、第1178條分別定有明文。此為關於無人承認繼承之規定
    。又先順序繼承人均拋棄其繼承權時，由次順序之繼承人繼
    承，其次順序繼承人有無不明或第四順序之繼承人均拋棄其
    繼承權者，準用關於無人承認繼承之規定，民法第1176條第
    6 項亦有明文。
三、經查，聲請人主張與被繼承人乙○○共有之土地無法行使權
    利，嗣乙○○於94年9 月4 日死亡，其各順位繼承人均已死
    亡，乙○○已無民法第1138條所列各順序之繼承人等情，業
    據聲請人提出戶籍謄本、戶籍登記簿影本、戶籍登籍登記申
    請書、除戶謄本附卷可稽，依前開民法第1176條第6 項規定
    ，自應準用於無人承認繼承之規定。而乙○○之親屬會議並
    未於其死亡發生之日起一個月內選定遺產管理人陳報法院，
    聲請人主張其係利害關係人，亦據其提出聲請人身分證影本
    、土地登記謄本等件為證，堪信為真實，是依前開規定，聲
    請人聲請法院選任遺產管理人，經核尚無不合。本院審酌乙
    ○○之繼承人均已死亡，又無其他適當之擔任遺產管理人，
    另審酌黃政雄律師乃屏東律師公會成員，具備法律專才，與
    聲請人及被繼承人間均無何利害關係，能勝任遺產管理人一
    職，爰選任黃政雄律師為乙○○之遺產管理人。
四、依非訟事件法第24條第1 項、第157 條，裁定如主文。
中    華    民    國    97    年    7     月    31    日
                        家事庭法  官  林雅莉
以上正本係照原本作成。
如不服本裁定應於送達後10日內向本院提出抗告狀，並繳納抗告
費新臺幣1,000元。
中    華    民    國    97    年    8     月     1     日
                              書記官  胡世瑩


司法院資訊處製作；財團法人民間司法改革基金會備份。
